臺灣苗栗地方法院刑事判決
111年度交簡上字第12號
上  訴  人  
即  被  告  嚴裕翔


選任辯護人  陳湘傳律師（法扶律師）
上列上訴人即被告因公共危險案件，不服本院中華民國111 年1
月13日111年度苗交簡字第5號刑事簡易判決（聲請簡易判決處刑
案號：110年度偵字第8071號），提起上訴，本院管轄之第二審
合議庭判決如下：
    主  文
上訴駁回。
    犯罪事實及理由
一、按被告於第二審經合法傳喚，無正當之理由不到庭者，得不
    待其陳述，逕行判決，刑事訴訟法第371 條定有明文。次按
    對於簡易判決處刑不服而上訴者，得準用上開規定，此觀諸
    刑事訴訟法第455 條之1 第3 項之規定自明。是本案上訴人
    即被告（下稱被告）嚴裕翔提起上訴後，經本院合法傳喚，
    無正當理由復未到庭，本院爰不待其陳述，而為一造辯論判
    決，合先敘明。
二、本案經本院審理結果，認原第一審簡易判決認事用法及量刑
    均無不當，應予維持，除於證據部分補充：「被告於本院之
    自白」外，除於證據部分補充：「被告於本院之自白」外，
    並引用如附件第一審簡易判決書（含臺灣苗栗地方檢察署檢
    察官聲請簡易判決處刑書）記載之犯罪事實、證據、理由及
    應適用之法條。
三、本件上訴意旨雖謂：被告固坦承涉犯原審判決所載之犯罪事
    實，惟被告仍祈鈞院 審酌被告之生理狀況，對被告之量刑
    再予減輕：㈠按「經醫師鑑定為生（病）理上之精神障礙或
    其他心智缺陷 者 ，但其行為時之心理結果，無論辨識能力
    、控制能力均無顯著減低之情形時，仍應負完全之責任，並
    無同條第二項減輕其刑規定之適用。然法官於刑罰裁量時，
    仍非不得以其生(病）理上之原因，做為量刑或酌減其刑之
    依據，以符合罪刑相當原則。」最高法院103年度台上字第4
    287號刑事判決參照。㈡經查，被告為輕度身心障礙者，持有
    身心障礙證明，並經鑑定整體心理社會功能、心理動作功能
    ，及情緒功能均略有不足，甚有單次發作非特定鬱症之情況
    。㈢準此，被告雖坦承涉犯本案被訴犯行，惟被告就原審未
    審酌 被告上開生理狀況所予以之量刑不服，爰提起本件上
    訴等語。惟按，刑罰之量定，屬法院自由裁量之職權行使，
    應審酌刑法第57條所列各款事由及一切情狀，為酌量輕重之
    標準，並非漫無限制；量刑輕重係屬事實審法院得依職權自
    由裁量之事項，苟已斟酌刑法第57條各款所列情狀而未逾越
    法定刑度，不得遽指為違法；且在同一犯罪事實與情節，如
    別無其他加重或減輕之原因，下級審量定之刑，亦無過重或
    失輕之不當情形，則上級審法院對下級審法院之職權行使，
    原則上應予尊重（最高法院72年台上字第6696號、75年台上
    字第7033號判例及85年度台上字第2446號判決意旨參照）。
    經查：原審判決以被告犯刑法第185 條之3 第1 項第1 款之
    駕駛動力交通工具而呼氣所含酒精濃度達每公升0.25毫克以
    上之罪，事證明確，暨被告飲酒後貿然騎乘普通重型機車上
    路，且吐氣所含酒精濃度達每公升0.28毫克，並已肇事致生
    實害，顯見其嚴重漠視交通安全，對用路大眾之生命、身體
    及財產造成危害甚鉅，兼衡其已有不能安全駕駛之前案紀錄
    ，再次違犯本罪，足見其無視法令禁制，未能確實反思悔悟
    ，與坦承犯行之態度，暨自承高中畢業之智識程度、勉持之
    生活狀況等刑法第57條各款所列情狀，判處被告有期徒刑4
    月，暨諭知易科罰金之折算標準，本院認原審上開量刑，未
    逾越法定刑度，復未濫用自由裁量之權限，所為量刑核無不
    當或違法，依上開最高法院判例、判決意旨，不得遽指為違
    法。另查被告雖以有身心障礙證明為由作為量刑參考，然審
    酌被告前於105年間涉犯酒後駕車之公共危險前案，業經判
    處有期徒刑2月，有臺灣高等法院被告前案紀錄表可按，竟
    仍不知警惕，於前案執行完畢後再犯本件犯行，且本案酒駕
    尚與他車發生碰撞，足見其無視政府法令之宣導及對他人生
    命、財產安全之尊重，置其餘用路人安危於不顧，雖前遭查
    獲酒後駕車，仍未因前案之偵查、審判、執行程序而知悔改
    ，所諭知之科刑內容並無法遏止被告恣意酒後駕車之危險行
    為，自不宜再予輕縱，是縱被告有前述之身心狀況，亦難據
    為撼動原審判決量刑之事由，是其以前開理由提起上訴，指
    摘原審判決量刑過重，請求撤銷原審判決，難謂有理由，應
    予駁回。
四、至辯護人雖為被告請求為緩刑之宣告（本院簡上卷第67頁）
    ，而被告固未於判決前5 年內受有期徒刑以上刑之宣告，有
    臺灣高等法院被告前案紀錄表可憑，然被告前於105年間已
    有不能安全駕駛之公共危險案件，業經法院判處有期徒刑2
    月，本件又再犯類同之酒駕案件，足見其並未記取前案之教
    訓，是本件並無對被告暫不執行刑罰為適當之情形，爰不為
    緩刑之宣告，併此說明。
五、綜上所述，其持上開理由指摘原審判決量刑過重，請求撤銷
    原審判決，難謂有理由，更難認為足可動搖原判決之結果而
    作為減輕處罰被告之事由，應予駁回。至被告所陳身心狀況
    ，若致無法負擔原審判決之刑度等情，依法得於判決確定後
    向檢察官聲請以分期付款方式易科罰金或易服社會勞動，附
    此敘明。　　　　
據上論斷，應依刑事訴訟法第455 條之1 第1 項、第3 項、第37
1條、第373 條、第368 條，判決如主文。
本案經檢察官徐一修聲請簡易判決處刑，經檢察官彭郁清到庭執
行職務。
中　　華　　民　　國　　111 　年　　6 　　月　　30　　日
                  刑事第三庭  審判長法  官  魏宏安
                                    法  官  許文棋
                                    法  官  王瀅婷 　
以上正本證明與原本無異。
不得上訴。
                                   書記官　許雪蘭　　
中　　華　　民　　國　　111 　年　　6 　　月　　30　　日
附件：
臺灣苗栗地方法院刑事簡易判決
111年度苗交簡字第5號
聲　請　人　臺灣苗栗地方檢察署檢察官
被　　　告　嚴裕翔　男　民國00年0月00日生
　　　　　　　　　　身分證統一編號：Z000000000號
　　　　　　　　　　住苗栗縣○○鎮○○里0鄰○○0○0號
上列被告因公共危險案件，經檢察官聲請以簡易判決處刑（110
年度偵字第8071號），本院判決如下：
    主  文
嚴裕翔駕駛動力交通工具而吐氣所含酒精濃度達每公升零點二五
毫克以上，處有期徒刑肆月，如易科罰金，以新臺幣壹仟元折算
壹日。
    犯罪事實及理由
一、本案犯罪事實、證據名稱及應適用之法條均引用聲請簡易判
    決處刑書之記載（如附件），並更正、增列如下：
　㈠犯罪事實欄一第2行之「酒類」應更正為「保力達藥酒」。
  ㈡證據名稱增列「證人蘇畇蓁於警詢中之證述、車輛詳細資料
    報表」。
二、審酌被告嚴裕翔飲酒後貿然騎乘普通重型機車上路，且吐氣
    所含酒精濃度達每公升0.28毫克，並已肇事致生實害，顯見
    其嚴重漠視交通安全，對用路大眾之生命、身體及財產造成
    危害甚鉅，兼衡其已有不能安全駕駛之前案紀錄，再次違犯
    本罪，足見其無視法令禁制，未能確實反思悔悟，與坦承犯
    行之態度，暨自承高中畢業之智識程度、勉持之生活狀況等
    一切情狀（見偵卷第8頁），爰量處如主文所示之刑，並諭
    知易科罰金之折算標準。
三、依刑事訴訟法第449條第1項前段、第454條第2項，刑法第18
    5條之3第1項第1款、第41條第1項前段，刑法施行法第1條之
    1第1項，逕以簡易判決處刑如主文。
四、如不服本判決，應於判決送達後20日內，向本院提起上訴書
    狀（應附繕本），上訴於本院合議庭。
五、本案經檢察官徐一修聲請以簡易判決處刑。
中　　華　　民　　國　　111 　年　　1 　　月　　13　　日
                  刑事第二庭  法  官  魏正杰
以上正本證明與原本無異。　　　　　　　　　
                              書記官　巫  穎
中　　華　　民　　國　　111 　年　　1 　　月　　13　　日
附錄論罪科刑法條全文：
中華民國刑法第185條之3
駕駛動力交通工具而有下列情形之一者，處2年以下有期徒刑，
得併科20萬元以下罰金：
一、吐氣所含酒精濃度達每公升0.25毫克或血液中酒精濃度達百
    分之零點零五以上。
二、有前款以外之其他情事足認服用酒類或其他相類之物，致不
    能安全駕駛。
三、服用毒品、麻醉藥品或其他相類之物，致不能安全駕駛。
因而致人於死者，處3年以上10年以下有期徒刑；致重傷者，處1
年以上7年以下有期徒刑。
曾犯本條或陸海空軍刑法第54條之罪，經有罪判決確定或經緩起
訴處分確定，於5年內再犯第1項之罪因而致人於死者，處無期徒
刑或5年以上有期徒刑；致重傷者，處3年以上10年以下有期徒刑
。　　　　　　　　　
　　　　　　　　　
聲請簡易判決處刑書之附件：
臺灣苗栗地方檢察署檢察官聲請簡易判決處刑書
                                     110年度偵字第8071號
　　被　　　告　嚴裕翔　男　32歲（民國00年0月00日生）
　　　　　　　　　　　　住苗栗縣○○鎮○○里0鄰○○0○0
　　　　　　　　　　　　號
　　　　　　　　　　　　國民身分證統一編號：Z000000000號
上列被告因公共危險案件，業經偵查終結，認為宜以簡易判決處
刑，茲將犯罪事實及證據並所犯法條分敘如下：
　　　　犯罪事實
一、嚴裕翔於民國110年11月30日6時40、50分許，在苗栗縣○○鎮
    ○○里0鄰○○0○0號住處附近某雜貨店內飲用酒類後，明知吐氣
    所含酒精濃度達每公升0.25毫克以上者，不得駕駛動力交通
    工具，仍自該處騎乘車牌號碼000-0000號普通重型機車上路
    ，欲前往工作地點。嗣於同日7時25分許，行經苗栗縣苑裡
    鎮建國路與世界路交岔路口，與蘇畇蓁所駕駛之車牌號碼00
    00-00號自用小客車發生碰撞而肇事，經警據報前往現場處
    理，並對嚴裕翔施以酒精濃度測試，於同日7時40分許，測
    得其吐氣所含酒精濃度達每公升0.28毫克。
二、案經苗栗縣警察局通霄分局報告偵辦。
  　　　證據並所犯法條
一、上揭犯罪事實，業據被告嚴裕翔在警詢及本署偵查中坦承不
    諱，並有酒精測定紀錄表、財團法人工業技術研究院呼氣酒精
    測試器檢定合格證書、苗栗縣警察局舉發違反道路交通管理事
    件通知單、道路交通事故現場圖、道路交通事故調查報告表
    （一）、（二）及現場照片等在卷可稽，被告犯嫌應堪認定
    。
三、核被告所為，係犯刑法第185條之3第1項第1款之公共危險罪
    嫌。
三、依刑事訴訟法第451條第1項聲請逕以簡易判決處刑。
　　此　致
臺灣苗栗地方法院
中　　華　　民　　國　 110　　年　　12　　月　　16　　日
　　　　　　　　　　　　　　　檢察官  徐  一  修　 
本件證明與原本無異
中　　華　　民　　國　 110　　年　　12　　月　　27　　日
                              書記官  王  素  真